【裁判字號】    98,審交訴,273
【裁判日期】    990105
【裁判案由】    業務過失致死
【裁判全文】
臺灣高雄地方法院刑事判決           98年度審交訴字第273號
公  訴  人  臺灣高雄地方法院檢察署檢察官
被      告  甲○○
上列被告因業務過失致死案件，經檢察官提起公訴（98年度偵字
第30383 號），嗣被告於本院準備程序中就被訴事實為有罪之陳
述，經本院告知簡式審判程序之旨，並聽取被告與公訴人之意見
後，合議庭裁定由受命法官獨任進行簡式審判程序，判決如下：
    主  文
甲○○犯業務過失致人於死罪，處有期徒刑陸月，如易科罰金，
以新臺幣壹仟元折算壹日。緩刑貳年。
    事  實
一、甲○○係營業用小客車之司機，為從事駕駛業務之人。其於
    民國98年9 月22日19時30分許，駕駛車牌號碼PT-947號營業
    用小客車搭載乘客，沿高雄市○○區○○路由西向東方向行
    駛，途經金鼎路與鼎昌街口，本應注意汽車駕駛人應隨時注
    意車前狀況及行經無號誌交岔路口應減速慢行，且當時天氣
    晴朗、視距良好無障礙物、路面平坦並無不能注意之情事，
    竟疏未注意車前狀況及減速慢行，適有劉自生自金鼎路267
    號處（非行人穿越道）由南向北穿越馬路進入快車道內，甲
    ○○見狀煞車不及，以致其所駕駛之上開營業用小客車前方
    保險桿撞擊劉自生，劉自生因而受有頭部外傷併顱骨骨折及
    顱內出血之傷害，經救護車將劉自生送往高雄榮民總醫院急
    救，仍於翌日（23日）14時58分因傷重不治死亡。甲○○則
    於肇事後，犯罪未被有偵查權之公務員或機關發覺前，即向
    據報前往處理之高雄市政府警察局交通大隊警員表明係肇事
    車輛駕駛人而自首，並坦承犯行進而接受裁判。
二、案經劉自生之子乙○○訴請高雄市政府警察局三民第二分局
    報請臺灣高雄地方法院檢察署檢察官偵查起訴。
    理  由
一、本件被告甲○○所犯係死刑、無期徒刑、最輕本刑為3 年以
    上有期徒刑以外之罪，其於準備程序中就被訴事實為有罪之
    陳述，經本院告知簡式審判程序之旨，並聽取公訴人及被告
    意見後，合議庭裁定由受命法官獨任進行簡式審判程序，合
    先敘明。
二、訊據被告對於上揭時、地，因業務過失致人於死之事實，業
    據其於警詢、偵查及本院審理中坦承不諱，並有道路交通事
    故現場圖、道路交通事故調查報告表（一）、（二）、高雄
    榮民總醫院診斷證明書各1 份、事故現場及車損照片49張等
    在卷可憑。又汽車行經未劃設行人穿越道之交岔路口，遇有
    行人穿越道路時，無論有無交通指揮人員指揮或號誌指示，
    均應暫停讓行人先行通過，且駕駛人須注意車前狀況，並隨
    時採取必要安全措施，道路交通安全規則第103 條第2 項及
    第94條第3 項分別規定甚明，被告駕車行駛於道路，本應遵
    守前開交通安全規則，且依卷附道路交通事故調查報告表（
    一）所載，本件車禍事故發生當時天氣晴、夜間有照明、柏
    油路面乾燥無缺陷、無障礙物、視距良好，並無不能注意之
    情事，詎被告竟疏未注意及此，致撞擊適沿自金鼎路267 號
    處（非行人穿越道）由南向北穿越馬路之行人劉自生，被告
    之駕車行為自有過失。末劉自生確因本件車禍事故死亡一節
    ，並經臺灣高雄地方法院檢察署檢察官督同法醫師相驗明確
    ，且製有相驗筆錄、相驗屍體證明書、驗斷書、相驗照片等
    件在卷足憑，則劉自生之死亡結果與被告之駕車過失行為間
    ，自具有相當因果關係。綜上，足徵被告之任意性自白核與
    事實相符，應堪信為真實，可採為本件論罪科刑之依據。
三、核被告所為，係犯刑法第276 條第2 項之業務過失致死罪。
    又被告於肇事後主動報警並向據報前往現場之員警坦承肇事
    犯罪一節，有高雄市政府警察局交通大隊交通事故談話紀錄
    表1 紙在卷可資佐據，是以被告對於未經發覺之犯罪自首而
    接受裁判，應依刑法第62條前段之規定，減輕其刑。又被告
    為汽車駕駛人，在快車道依規定駕車行駛，因行人不依規定
    擅自進入快車道，而致人死亡，依法應負本件過失致死之刑
    事責任，應依道路交通管理處罰條例第86條第2 項之規定減
    輕其刑，起訴書漏未敘及此部分刑之減輕事由，尚有未洽，
    附此敘明。
四、爰審酌因駕車疏失釀成本案道路交通事故，並造成劉自生死
    亡，並使被害人家庭遭受重創，生者哀慟逾恆，其過失犯行
    所造成之損害係屬重大而無可回復，惟念及被害人對於本件
    車禍亦有過失，且被告前未曾受有期徒刑以上刑之宣告，有
    臺灣高等法院被告前案紀錄表1 份可按，素行尚佳，又犯後
    坦承犯行，並業已與被害人家屬達成民事和解，有和解書1
    份在卷可稽，堪認具有悔意之犯後態度，暨其犯罪之動機、
    目的及其品行、生活狀況、智識程度等一切情狀，量處如主
    文所示之刑，並斟酌被告職業、教育程度及經濟狀況等情，
    諭知如主文所示易科罰金之折算標準，以示懲儆。另被告未
    曾因故意犯罪受有期徒刑以上刑之宣告，有前開被告前案紀
    錄表1 份在卷可證，本次係因一時疏失而犯罪，惡性並非重
    大，且被告已與被害人家屬達成和解，堪認具有悔意，已如
    前述，經此次教訓當知所警惕，應無再犯之虞，本院綜合前
    述情形，認本件宣告之刑以暫不執行為適當，乃併諭知緩刑
    2 年，以勵自新。
據上論斷，應依刑事訴訟法第273 條之1 第1 項、第284 條之1
、第299 條第1 項前段，道路交通管理處罰條例第86條第2 項，
刑法第276 條第2 項、第62條前段、第41條第1 項前段、第74條
第1 項第1 款，刑法施行法第1 條之1 ，判決如主文。
本案經檢察官杜妍慧到庭執行職務。
中    華    民    國    99    年     1    月     5    日
                  交通法庭    法  官  曾子珍
以上正本證明與原本無異。
如不服本判決，應於收受送達後10日內向本院提出上訴書狀。
中    華    民    國    99    年     1    月     5    日
                              書記官  李承悌
附錄本判決論罪科刑法條全文：
中華民國刑法第276條
因過失致人於死者，處2 年以下有期徒刑、拘役或2 千元以下罰
金。
從事業務之人，因業務上之過失犯前項之罪者，處5 年以下有期
徒刑或拘役，得併科3 千元以下罰金。

司法院資訊處製作；財團法人民間司法改革基金會備份。
